【裁判字號】    97,易,242
【裁判日期】    970530
【裁判案由】    竊盜
【裁判全文】
臺灣嘉義地方法院刑事判決        九十七年度易字第二四二號
公  訴  人  臺灣嘉義地方法院檢察署檢察官
被      告  乙○○
                    ）
                    號
上列被告因竊盜案件，經檢察官提起公訴（九十六年度偵字第九
○七三號），因被告於本院準備程序中就被訴事實為有罪之陳述
，經本院合議庭裁定由受命法官獨任以簡式審判程序審理判決如
下：
    主  文
乙○○犯攜帶兇器竊盜罪，累犯，處有期徒刑柒月，扣案之螺絲
起子壹支沒收；又犯竊盜罪，處有期徒刑肆月；又犯攜帶兇器竊
盜罪，處有期徒刑柒月，扣案之老虎鉗壹把沒收。應執行有期徒
刑壹年貳月，扣案之螺絲起子壹支、老虎鉗壹把均沒收。
    事  實
一、乙○○前因侵占案件，經臺灣板橋地方法院以八十九年度訴
    字第一三九六號判決判處有期徒刑七月確定，於民國九十一
    年九月十九日縮短刑期執行完畢出監。猶不知悔改，竟意圖
    為自己不法之所有，分別另行起意於：（一）民國九十六年
    九月十五日晚間十一時三十分許，攜帶其所有客觀上足供為
    兇器使用之螺絲起子一支，至嘉義縣水上鄉○○村○○○段
    三十四地號土地上之倉庫，竊取甲○○所有之貨櫃屋白鐵門
    一扇，得手後以新臺幣六百元之價格，售予不知情之資源回
    收業者許瑞賢。（二）九十六年十一月七日晚間八時許，至
    嘉義縣水上鄉水上機場旁之下寮新段一二二二地號農地，徒
    手竊取丙○○所有之沉水幫浦二具，得手後售予不知情之資
    源回收業者趙欣。（三）同年月九日凌晨零時許，攜帶其所
    有客觀上足供為兇器使用之老虎鉗子一把，再度前往嘉義縣
    水上鄉○○○段一二二二地號農地，竊取丙○○所有之三芯
    電線四條。嗣乙○○因另涉詐欺案遭通緝，於九十六年十一
    月十一日下午一時五十分許，在嘉義縣水上鄉三和村新厝仔
    五號為警緝獲，乙○○則於有偵查犯罪職權之機關或公務員
    發覺前，向處理之警員坦承上開三次竊盜犯行而自首接受裁
    判，並經警扣得上開螺絲起子一支、老虎鉗子一把及竊得之
    電線（已發還丙○○）。
二、案經乙○○自首及嘉義縣警察局水上分局報告臺灣嘉義地方
    法院檢察署檢察官偵查起訴。
    理  由
一、本件係經被告乙○○於本院準備程序中就被訴事實為有罪之
    陳述，經本院合議庭裁定由受命法官獨任以簡式審判程序加
    以審理，則依據刑事訴訟法第二百七十三條之二、同法第一
    百五十九條第二項之規定，不適用傳聞法則有關限制證據能
    力之相關規定，合先敘明。
二、上開犯罪事實，業據被告於警詢、偵查及本院審理中均坦承
    不諱，核與證人甲○○、丙○○、許瑞賢、趙欣證述情節相
    符，此外，並有責付認領保管單、照片八張、收受物品、舊
    貨、五金廢料或廢棄物登記表附卷可稽（見警卷第二三頁、
    第二八頁至第三四頁）及扣得上揭竊得之電線（已發還陳宏
    曄）、行竊使用之螺絲起子一支、老虎鉗子一把等為憑，堪
    認被告上開任意性自白與事實相符，應可採信。本件事證明
    確，被告犯行洵堪認定。
三、按刑法第三百二十一條第一項第三款之攜帶兇器竊盜罪，係
    以行為人攜帶兇器竊盜為其加重條件，此所謂兇器，其種類
    並無限制，凡客觀上足以對人之生命、身體、安全構成威脅
    ，具有危險性之兇器均屬之，且只須行竊時攜帶此種具有危
    險性之兇器為已足，並不以攜帶之初有行兇之意圖為必要（
    最高法院七十九年臺上字第五二五三號判例參照）。被告於
    第一次、第三次行竊時，分持上開客觀上顯足以危害他人生
    命、身體安全，屬具有危險性之兇器行竊，核其所為，均係
    犯刑法第三百二十一條第一項第三款之攜帶兇器竊盜罪，其
    第二次行竊行為，則係犯同法第三百二十條第一項之竊盜罪
    。又其係於有偵查犯罪職權之機關或公務員發覺前，向處理
    之警員坦承上開三次竊盜犯行，並偕同警員指認行竊地點而
    自首接受裁判之情，有被告、證人即被害人甲○○、丙○○
    之警詢筆錄在卷可稽（見警卷第七頁至第十三頁、第一頁至
    第二頁、第四頁），是被告所為與刑法第六十二條前段規定
    自首之條件相符，爰均依法減輕其刑。又其曾因侵占案件，
    經臺灣板橋地方法院以八十九年度訴字第一三九六號判決判
    處有期徒刑七月確定，於九十一年九月十九日縮短刑期執行
    完畢出監之情，有臺灣高法院被告前案紀錄表一份可查，其
    於受徒刑之執行完畢後，五年以內故意再犯上開第一次竊盜
    之有期徒刑以上之罪，為累犯，應依法加重其刑，並就此部
    分依法先加後減之。爰審酌被告正值青年、四肢健全，竟不
    思循正途賺取金錢，反屢次竊取他人財物，犯後坦承犯行之
    態度、犯罪之動機、目的、手段、智識程度、生活狀況、所
    竊物品之數量、價值等一切情狀，分別量處如主文所示之刑
    ，並定其應執行之刑。又扣案之螺絲起子一支、老虎鉗子一
    把，均係被告所有，且分別係供犯第一次、第三次行竊所用
    之物，業據被告供承在卷，均應依刑法第三十八條第一項第
    二款之規定宣告沒收。至其他扣案工具則無證據證明與本件
    竊盜犯行有何關連，不併予宣告沒收，附此敘明。
四、據上論斷，應依刑事訴訟法第二百七十三條之一第一項、第
    二百九十九條第一項前段，刑法第三百二十條第一項、第三
    百二十一條第一項第三款、第四十七條第一項、第六十二條
    前段、第三十八條第一項第二款、第五十一條第五款，刑法
    施行法第一條之一第一項、第二項前段，判決如主文。
本案經檢察官徐鈺婷到庭執行職務。
中    華    民    國  九十七  年    五    月   三十   日
                  刑事第四庭    法  官  吳育霖
上列正本證明與原本無異。
如不服本判決，應於判決送達後十日內向本院提出上訴狀，上訴
書狀依法應敘述具體理由，如未敘述具體理由者，應於上訴期間
屆滿後二十日內補提理由書於本院（均應附繕本）。告訴人或被
害人如對於本判決不服者，應具備理由請求檢察官上訴，其上訴
期間之計算係以檢察官收受判決正本之日期為準。
中    華    民    國  九十七  年    五    月   三十   日
                                書記官  林美芳
附錄論罪科刑法條：
中華民國刑法第三百二十條（普通竊盜罪、竊佔罪）
意圖為自己或第三人不法之所有，而竊取他人之動產者，為竊盜
罪，處五年以下有期徒刑、拘役或五百元以下罰金。
意圖為自己或第三人不法之利益，而竊佔他人之不動產者，依前
項之規定處斷。
前二項之未遂犯罰之。
第三百二十一條（加重竊盜罪）
犯竊盜罪而有左列情形之一者，處六月以上、五年以下有期徒刑
：
一  於夜間侵入住宅或有人居住之建築物、船艦或隱匿其內而犯
    之者。
二  毀越門扇、牆垣或其他安全設備而犯之者。
三  攜帶兇器而犯之者。
四  結夥三人以上而犯之者。
五  乘火災、水災或其他災害之際而犯之者。
六  在車站或埠頭而犯之者。
前項之未遂犯罰之。


司法院資訊處製作；財團法人民間司法改革基金會備份。
